bg-BG: Инсталиран тип устройство за съхранение: Съхранение в облак; Твърд диск (HDD); Хибриден диск (HDD/SSD); SSD M.2; NAS; Оптично устройство; PCIe/NVMe SSD; RAID; SATA SSD; Полупроводниково дисково устройство (SSD); eMMC; Други
sk-SK: Nainštalovaný typ ukladacej jednotky: Cloudové úložisko; Pevný disk (HDD); Hybridný disk (HDD/SSD); M.2 SSD; NAS; Optická mechanika; PCIe/NVMe SSD; RAID; SATA SSD; Jednotka SSD (Solid State Drive); eMMC; Iné
nb: Type lagringsstasjon installert: Skylagring; Harddiskstasjon (HDD); Hybridstasjon (HDD/SSD); M.2 SSD; NAS; Optisk stasjon; PCIe/NVMe SSD; RAID; SATA SSD; Solid State-stasjon (SSD); eMMC; Annet
fi: Tallennusasematyyppi asennettu: Pilvitallennus; Hard Disk Drive (HDD); Hybridiasema (HDD/SSD); M.2 SSD; NAS; Optinen asema; PCIe/NVMe SSD; RAID; SATA SSD; Solid State Drive (SSD); eMMC; Muu
en: Storage drive type installed: Cloud storage; Hard disk drive (HDD); Hybrid drive (HDD/SSD); M.2 SSD; NAS; Optical drive; PCIe/NVMe SSD; RAID; SATA SSD; Solid-state drive (SSD); eMMC; Other
ko: 설치된 스토리지 드라이브 유형: 클라우드 저장소; 하드 디스크 드라이브(HDD); 하이브리드 드라이브(HDD/SSD); M.2 SSD; NAS; 광학 드라이브; PCIe/NVMe SSD; RAID; SATA SSD; 솔리드 스테이트 드라이브(SSD); eMMC; 기타
cs: Nainstalovaný typ jednotky úložiště: Cloudové úložiště; Pevný disk typu HDD; Hybridní disk (HDD/SSD); M.2 SSD; NAS; Optická mechanika; SSD – PCIe/NVMe; RAID; SSD – SATA; Pevný disk typu SSD; eMMC; Jiné
hu: Telepített tárolómeghajtó-típus: Felhőtárhely; Merevlemez-meghajtó (HDD); Hibrid meghajtó (HDD/SSD); M.2 SSD; NAS; Optikai meghajtó; PCIe/NVMe SSD; RAID; SATA SSD; Szilárdtestalapú meghajtó (SSD); eMMC; Egyéb
es: Tipo de unidad de almacenamiento instalada: Almacenamiento en la nube; Unidad de disco duro (HDD); Unidad híbrida (HDD/SSD); M.2 SSD; NAS; Disco óptico; PCIe/NVMe SSD; RAID; SATA SSD; Unidad de estado sólido (SSD); eMMC; Otros
de: Installierter Speicherlaufwerkstyp: Cloud-Speicher; Festplattenlaufwerk (HDD); Hybridlaufwerk (HDD/SSD); M.2-SSD; NAS; Optisches Laufwerk; PCIe/NVMe-SSD; RAID; SATA-SSD; Solid-State-Drive (SSD); eMMC; Sonstiges
ja: インストール済みのストレージドライブタイプ: クラウドストレージ; ハードディスクドライブ (HDD); ハイブリッドドライブ (HDD/SSD); M.2 SSD; NAS; 光学ドライブ; PCIe/NVMe SSD; RAID; SATA SSD; ソリッドステートドライブ (SSD); eMMC; その他
pt-PT: Tipo de unidade de armazenamento instalada: Armazenamento na nuvem; Unidade de disco rígido (HDD); Unidade híbrida (HDD/SSD); M.2 SSD; NAS; Unidade ótica; PCIe/NVMe SSD; RAID; SATA SSD; Unidade de estado sólido (SSD); eMMC; Outro
sl-SI: Vrsta nameščenega pomnilniškega pogona: Shramba v oblaku; Trdi disk (HDD); Hibridni pogon (HDD/SSD); M.2 SSD; NAS; Optični pogon; PCIe/NVMe SSD; RAID; SATA SSD; Negibljivi disk (SSD); eMMC; Drugo
th: ติดตั้งประเภทไดรฟ์จัดเก็บข้อมูลแล้ว: ระบบจัดเก็บข้อมูลแบบคลาวด์; ฮาร์ดดิสก์ไดรฟ์ (HDD); ไฮบริดไดรฟ์ (HDD/SSD); SSD แบบ M.2; NAS; ออปติคัลไดรฟ์; SSD แบบ PCIe/NVMe; เทคโนโลยี RAID; SSD แบบ SATA; โซลิดสเตตไดรฟ์ (SSD); eMMC; อื่นๆ
da: Lagerdrevtype installeret: Skylagring; Harddisk (HDD); Hybriddrev (HDD/SSD); M.2 SSD; NAS; Optisk drev; PCIe/NVMe SSD; RAID; SATA SSD; Solid-state drev (SSD); eMMC; Andet
zh-TW: 安裝的儲存驅動器類型: 雲端儲存; 硬碟機 (HDD); 混合固態硬碟（HDD/SSD）; M.2 SSD; NAS; 光碟機; PCIe/NVMe 固態硬碟; RAID; SATA 固態硬碟; 固態硬碟 (SSD); eMMC; 其他
lt-LT: Įdiegto atminties disko tipas: Saugykla debesyje; Kietasis diskas (HDD); Hibridinis diskas (HDD/SSD); M.2 SSD; NAS; Optinis diskas; PCIe/NVMe SSD; RAIDAS; SATA SSD; Puslaidininkis diskas (SSD); eMMC; Kita
tr: Takılı Depolama Sürücüsü Türü: Bulut depolama; Sabit disk sürücüsü (HDD); Hibrit sürücü (HDD/SSD); M.2 SSD; NAS; Optik sürücü; PCIe/NVMe SSD; RAID; SATA SSD; Katı hal sürücüsü (SSD); eMMC; Diğer
el: Εγκατεστημένος τύπος μονάδας αποθήκευσης: Αποθήκευση στο cloud; Μονάδα σκληρού δίσκου (HDD); Υβριδική μονάδα δίσκου (HDD/SSD); M.2 SSD; NAS; Οπτική μονάδα δίσκου; PCIe/NVMe SSD; RAID; SATA SSD; Μονάδα αποθήκευσης σταθερής κατάστασης (SSD); eMMC; Άλλο
ru: Тип установленного накопителя: Облачное хранилище; Жесткий диск (HDD); Гибридный диск (HDD/SSD); M.2 SSD; NAS; Оптический привод; PCIe/NVMe SSD; RAID; SATA SSD; Твердотельный накопитель (SSD); eMMC; Другой
pl: Zainstalowany typ napędu pamięci masowej: Magazyn w chmurze; Dysk twardy (HDD); Napęd hybrydowy (HDD/SSD); M.2 SSD; NAS; Napęd optyczny; PCIe/NVMe SSD; RAID; SATA SSD; Dysk półprzewodnikowy (SSD); eMMC; Inne
ro-RO: Tipul de unitate de stocare instalată: Stocare în cloud; Unitate de hard disk (HDD); Unitate hibridă (HDD/SSD); M.2 SSD; NAS; Unitate optică; PCIe/NVMe SSD; RAID; SATA SSD; Unitate în stare solidă (SSD); eMMC; Altele
nl: Geïnstalleerd type opslagschijf: Cloudopslag; Hard disk drive (HDD); Hybrid drive (HDD/SSD); M.2 SSD; NAS; Optisch station; PCIe/NVMe SSD; RAID; SATA SSD; Solid-state drive (SSD); eMMC; Andere
zh-CN: 安装的存储驱动器类型: 云储存; 硬盘驱动器 (HDD); 混合驱动器 (HDD/SSD); M.2 SSD; NAS; 光驱; PCIe/NVMe SSD; RAID; SATA SSD; 固态硬盘 (SSD); eMMC; 其他
vi: Loại ổ lưu trữ đã cài đặt: Lưu trữ đám mây; Ổ đĩa cứng (HDD); Ổ đĩa lai (HDD/SSD); SSD M.2; Lưu trữ nối mạng; Ổ đĩa quang; Chuẩn kết nối tốc độ cao/Ổ đĩa thể rắn của Bộ nhớ bất biến tốc độ cao; Mảng đĩa dự phòng; Ổ đĩa thể rắn của Công nghệ truyền tải nối tiếp (SATA); Ổ đĩa thể rắn (SSD); Hệ thống lưu trữ đa card; Khác
it: Tipo di unità di storage installata: Archiviazione in cloud; Unità disco rigido (HDD); Unità ibrida (HDD/SSD); SSD M.2; NAS; Unità ottica; PCIe/NVMe SSD; RAID; SATA SSD; Unità a stato solido (SSD); eMMC; Altro
hr-HR: Instalirana vrsta pogona za pohranu: Pohrana u oblaku; Pogonska jedinica tvrdog diska (HDD); Hibridni pogon (HDD/SSD); M.2 SSD; NAS; Optički pogon; PCIe/NVMe SSD; RAID; SATA SSD; Pogon čvrstog stanja (SSD); eMMC; Ostalo
sv: Typ av installerad lagringsenhet: Molnlagring; Hårddisk (HDD); Hybriddisk (HDD/SSD); M.2 SSD; NAS; Optisk enhet; PCIe/NVMe SSD; RAID; SATA SSD; Solid-state-enhet (SSD); eMMC; Övrigt
fr: Type de lecteur de stockage installé: Stockage dans le cloud; Disque dur (HDD); Disque hybride (HDD/SSD); DISQUE SSD M.2; NAS; Lecteur optique; SSD PCIe/NVMe; RAID; DISQUE SSD SATA; Lecteur à semi-conducteurs (SSD); eMMC; Autre
pt-BR: Tipo de unidade de armazenamento instalada: Armazenamento em nuvem; Unidade de disco rígido (HDD); Unidade híbrida (HDD/SSD); M.2 SSD; NAS; Unidade óptica; PCIe/NVMe SSD; RAID; SATA SSD; Solid-state drive (SSD); eMMC; Outro